【裁判字號】    98,抗,256
【裁判日期】    980911
【裁判案由】    聲請再審
【裁判全文】
臺灣高等法院臺南分院刑事裁定    98年度抗字第256號
抗  告  人
即  聲請人  甲○○
上列抗告人因聲請再審案件，不服臺灣雲林地方法院中華民國98
年8月4日裁定（98年度聲再字第1號），提起抗告，本院裁定如
下：
    主  文
抗告駁回。
    理  由
一、本件抗告意旨略以：觀諸台灣省保安司令部軍事檢察官（40
    ）安澄字第4466號起訴書、台灣省保安司令部（41）安潔字
    第0218號判決關於抗告人即聲請人甲○○部分，字裡行間藏
    有為匪宣傳之具體隻字片言嗎？關於知情不報經判處四年有
    期徒刑部分，其內容完全無具體事實，均以推測、推論判刑
    ，聲請人不接受這樣之判刑，爰依刑事訴訟法第四百二十條
    第一項提起抗告等語。
二、按有罪之判決確定後，有：(一)原判決所憑之證物已證明其為
    偽造或變造者，(二)原判決所憑之證言、鑑定或通譯已證明其
    為虛偽者，(三)受有罪判決之人，已證明其係被誣告者，(四)原
    判決所憑之通常法院或特別法院之裁判已經確定裁判變更者
    ，(五)參與原判決或前審判決或判決前所行調查之法官，或參
    與偵查或起訴之檢察官，因該案件犯職務上之罪已經證明者
    ，或因該案件違法失職已受懲戒處分，足以影響原判決者。
    (六)因發見確實之新證據，足認受有罪判決之人應受無罪、免
    訴、免刑或輕於原判決所認罪名之判決者之情形之一，為受
    判決人之利益，得聲請再審；又不得上訴於第三審法院之案
    件，除刑事訴訟法第四百二十條規定外，其經第二審確定之
    有罪判決，如就足生影響於判決之重要證據漏未審酌者，亦
    得為受判決人之利益，聲請再審，刑事訴訟法第四百二十條
    、第四百二十一條分別定有明文。又按聲請再審應以再審書
    狀，敘述理由，附具原判決之繕本及證據，提出於管轄法院
    為之，同法第四百二十九條亦有規定。而所謂「敘述理由」
    ，係指具體表明符合同法所規定之再審理由而言，倘僅泛言
    有何條款之再審理由，而無具體情事，或其所述事實，顯與
    各該條款規定之事由不相適合時，均應認為其聲請再審之程
    序違背規定。
三、查抗告人於原審聲請再審一事，並未記載對該確定判決係依
    據刑事訴訟法第四百二十條第一項或同法第四百二十一條所
    規定之何種聲請再審法定事由，並附具原判決之繕本，揆諸
    前開說明，其聲請再審之程式顯有欠缺，再審之聲請，實不
    合法，原審因而裁定駁回抗告人再審之聲請，認事用法俱無
    不合。抗告人提起本件抗告，仍執原確定判決認定事實有何
    違法，而聲請再審，惟抗告人原審聲請再審之程式既有欠缺
    ，縱令於抗告程序中補提「依刑事訴訟法第四百二十條第一
    項」，亦難認原再審之程式業經補正，從而抗告人之抗告，
    為無理由，應予駁回。
四、據上論結，應依刑事訴訟法第412條，裁定如主文。
中    華    民    國    98    年    9     月    11    日
                  刑事第四庭    審判長法  官  吳志誠
                                      法  官  羅心芳
                                      法  官  吳森豐
以上正本證明與原本無異。
如不服本裁定，應於收受本裁定後五日內向本院提出抗告狀。
                                      書記官  呂宬樂
中    華    民    國    98    年    9     月    11    日


司法院資訊處製作；財團法人民間司法改革基金會備份。
